【裁判字號】    97,交聲再,38
【裁判日期】    971128
【裁判案由】    過失傷害
【裁判全文】
臺灣高等法院刑事裁定                97年度交聲再字第38號
再審聲請人
即  自訴人  乙○○
被      告  甲○○
上列再審聲請人因自訴被告過失傷害案件，對於本院94年度交上
易字第260號，中華民國94年12月22日第二審確定判決（原審案
號：臺灣士林地方法院93年度交自字第2號），聲請再審，本院
裁定如下：
    主  文
再審之聲請駁回。
    理  由
一、聲請再審意旨略以：被告甲○○於民國（下同）92年11月29
    日中午12時許，駕駛國光汽車客運股份有限公司車號068-FA
    號大客車（以下簡稱：國光大客車），與再審聲請人騎乘之
    車號QUS-388號輕型機車，同向沿台北市○○街由西往東方
    向行駛，於台北市○○街18號前之路段發生擦擊，致再審聲
    請人人車倒地而受有左肘肱骨、左肋骨骨折之傷害。查：(一)
    被告就事故發生經過已坦承不諱，被告就事故之發生應有過
    失。(二)證人鄭見喜於94年5月26日審判時證稱，渠測量國光
    客運擦痕及機車擦痕的位置離地面距離之單位均為「台尺」
    ，惟卷附現場圖右上角所勾選之比例尺為「公尺」，可見證
    人鄭見喜之證言為虛偽。(三)原判決第7頁第19行以下載「惟
    稽之自訴人機車因事故倒地所形成之刮地痕起點位置，距離
    庫倫街路緣達6.9台尺，與行車分向線距離不及0.1台尺，有
    現場圖在卷可稽」，惟卷附現場圖右上角所勾選之比例尺為
    「公尺」，非原判決所認定之「台尺」。(四)經再審聲請人重
    新測量機車左後側車牌擦痕處之撞擊點高度，應為離地1.5
    至1.7 台尺處，與證人鄭建喜所述國光大客車右側車身離地
    2至2.1 台尺之擦痕處高度不符。並提出機車車損測量高度
    照片、台北市○○○○○道路交通事故現場圖、道路交通事
    故調查報告表(一)(二)、交通事故現場照片、台北市政府警察局
    大同分局交通分隊道路交通事故補充資料表、交通事故談話
    紀錄表、馬偕紀念醫院93診字第131號及93/352號甲種診斷
    證明書、本院95年度交聲再字第28號裁定、本院94年度交上
    易字第260號判決、台灣士林地方法院93年度交自字第2號判
    決、94年5月26日及同年6月23日審理筆錄等為證。綜上，原
    判決所憑之證據為虛偽，認定事實顯有錯誤，本件車禍之發
    生，被告有應注意且並無不能注意之狀況，難謂無過失，然
    原判決竟認被告無過失，為此提起再審云云。
二、按自訴人為受判決人不利益聲請再審者，以有刑事訴訟法第
    422條第1款規定之情形為限，同法第428條第1項但書定有明
    文。又同法第422條第1款係指須有同法第420條第1項第1、2
    、4、5款之情形者，即須具有：「原判決所憑之證物已證明
    其為偽造或變造者」；「原判決所憑之證言、鑑定或通譯，
    已證明其為虛偽」；「原判決所憑之通常法院或特別法院之
    裁判，已經確定裁判變更者」；「參與原判決或前審判決或
    判決前所行調查之法官，或參與偵查或起訴之檢察官，因該
    案件犯職務上之罪已經證明者，或因該案件違法失職已受懲
    戒處分，足以影響原判決者」之要件；且依同法條第2項，
    該等情形除第4款情形，以經判決確定，或其刑事訴訟不能
    開始或續行非因證據不足者為限，自訴人始得為受判決人之
    不利益聲請再審。
三、依上開法律規定，自訴人以原判決所憑之證物、證言為虛偽
    為由，為被告之不利益提起再審時，須以原判決所憑之證物
    、證言為虛偽之事實，業經判決確定或非因證據不足不能進
    行刑事訴訟程序為限。經查：再審聲請人雖以證人鄭建喜所
    為之證言與事實不符，主張其證詞為虛偽而聲請再審，惟再
    審聲請人並未提出證明證人鄭見喜確已因偽證罪獲刑事判決
    確定，或其刑事訴訟不能開始或續行非因證據不足之證據，
    且再審聲請人所提出其他證據核均非屬刑事訴訟法第420 條
    第1項第1、2、4、5款得聲請再審之證據，而與刑事訴訟法
    第422條第1款之要件不符，且無上開刑事訴訟法第420條第2
    項所定情形，不足據為開始再審之依據。
四、綜上，再審聲請人所提再審理由，核與前述自訴人為受判決
    人之不利益聲請再審之要件不符，本件聲請再審之程序，違
    背前揭法律規定，應予駁回。
據上論斷，應依刑事訴訟法第433條，裁定如主文。
中    華    民    國    97    年    11    月    28    日
                  刑事第十六庭審判長法  官  溫耀源
                                    法  官  許增男
                                    法  官  王敏慧
以上正本證明與原本無異。
不得再抗告。
                                    書記官  丁淑蘭
中    華    民    國    97    年    11    月    28    日


司法院資訊處製作；財團法人民間司法改革基金會備份。
